臺灣苗栗地方法院刑事判決　　　　　　　 94年度易字第567號
公　訴　人　臺灣苗栗地方法院檢察署檢察官
被　　　告　甲○○
上列被告因違反毒品危害防制條例案件，經檢察官聲請以簡易判
決處刑（94年度毒偵字第816 號）及移送併案審理（94年度毒偵
字第1141號），本院改依通常程序審理，並依簡式審判程序，判
決如下：
    主  文
甲○○連續施用第二級毒品，累犯，處有期徒刑拾月。扣案之安
非他命伍包（其中壹包含袋重零點玖公克，其中肆包含袋重貳點
參公克）沒收銷燬；扣案之安非他命吸食器壹組、刮杓壹支、小
鐵盒壹個均沒收。
    事  實
一、甲○○於民國90年間，因3 犯施用毒品案件，經裁定送強制
    戒治，於91年3 月25日執行完畢釋放，並經判處有期徒刑1
    年確定；又於91年間因竊盜案件，經判處有期徒刑7 月確定
    ，上揭2 罪並定應執行刑為1 年6 月確定，甫於93年4 月14
    日縮刑期滿執行完畢。竟仍不知悔改，復基於施用第2 級毒
    品之概括犯意，自94年6 月1 日11時40分許，至94年7 月23
    日16時許止，在其苗栗縣苗栗市○○里○○鄰○○街71號之住
    處、苗栗市○○路426 號5 樓之9 號房內等地，以將安非他
    命置於吸食器內燒烤後吸食煙霧之方式，約2 、3 天1 次，
    連續施用第2 級毒品安非他命多次。嗣於94年6 月1 日11時
    40分許，甫施用完畢後為警在苗栗市○○路426 號5 樓之9
    號房內查獲，並扣得其所有且供施用安非他命所用之吸食器
    1 組、刮杓1 支及安非他命1 包（含袋重0.9 公克），及於
    94 年7月23日21時30分許，為警在苗栗市○○路非凡電子遊
    藝場前查獲，並扣得其所有之安非他命4 包（含袋重2.3 公
    克）及置放毒品之小鐵盒1 個。
二、案經苗栗縣警察局移送臺灣苗栗地方法院檢察署檢察官偵查
    起訴及該署檢察官移請併案審理。
    理  由
一、訊據被告甲○○對於上揭連續施用第2 級毒品安非他命之事
    實坦承不諱，且被告於94年6 月1 日、7 月23日經警採尿送
    驗結果，均確呈安非他命陽性反應乙節，此有尿液鑑驗代碼
    對照表、尿液檢體編號登記簿各1 紙及中山醫學大學附設醫
    院藥物濫用檢測中心出具之尿液檢驗報告2 紙在卷可憑。扣
    案之白色結晶5 包，經警以毒品檢驗袋檢驗結果，係第2 級
    毒品安非他命無訛，有毒品初步鑑驗報告單2 紙在卷可稽；
    另有安非他命吸食器1 組、刮杓1 支、置放毒品之小鐵盒1
    個扣案可證。次查被告前因施用毒品案件，經依法院裁定送
    強制戒治，及事實欄所載經判刑確定並執行完畢紀錄等情，
    有臺灣苗栗地方法院檢察署刑案資料查註紀錄表、臺灣高等
    法院被告前案紀錄表各1 件在卷可按，足徵被告之自白確與
    事實相符。本件事證明確，被告犯行堪予認定，應依法論科
    。
二、查安非他命為毒品危害防制條例第2 條第2 項第2 款所定之
    第2 級毒品。核被告連續施用第2 級毒品安非他命多次，所
    為係違反毒品危害防制條例第10條第2 項之施用第2 級毒品
    罪。其施用毒品前後非法持有毒品之低度行為，應為施用之
    高度行為所吸收，不另論罪。被告先後多次施用第2 級毒品
    安非他命之犯行，時間緊接，方法相同，觸犯構成要件相同
    之罪，顯係基於概括犯意為之，為連續犯，應依刑法第56條
    之規定，以1 罪論，並加重其刑。又被告受有如事實欄所載
    罪刑執行情形，有臺灣高等法院被告前案紀錄表在卷可按，
    其於執行完畢後之5 年內再犯本件有期徒刑以上之罪，為累
    犯，應依刑法第47條之規定，遞加重其刑。爰審酌被告非法
    施用第2 級毒品安非他命，對個人身心戕害甚鉅，且前已因
    施用毒品案件，經強制戒治處分及多次判刑確定，又被告前
    因施用第2 級毒品案件，甫經本院於94年4 月14日判處有期
    徒刑1 年1 月，又於其後極短時間內再犯本件施用毒品犯行
    ，顯未因前所受之強制戒治處分及刑罰而決心改過，惟念其
    於犯後坦承全部犯行及其本件施用毒品行為之情節等一切情
    狀，量處如主文所示之刑。至本件被告連續施用毒品時間雖
    非極長，惟其於89年、90年、94年間已先後3 次因施用第2
    級毒品案件，經法院分別判處有期徒刑9 月、1 年、1 年1
    月確定，公訴人就本案具體求處有期徒刑4 月，顯然罪刑失
    衡，併此敘明。
三、扣案之安非他命5 包（其中1 包含袋重0.9 公克，其中4 包
    含袋重2.3 公克）為第2 級毒品，應依毒品危害防制條例第
    18條第1 項前段沒收銷燬。另扣案之安非他命吸食器1 組、
    刮杓1 支、小鐵盒1 個均係被告所有，且係供犯罪所用之物
    乙節，業據被告供述在卷，應依刑法第38條第1 項第2 款之
    規定併予宣告沒收。
四、臺灣苗栗地方法院檢察署檢察官，就被告自94年6 月上旬某
    日起至同年7 月23日16時許止，在苗栗縣苗栗市○○里○○鄰
    ○○街71號住處，連續施用第2 級毒品安非他命多次之犯行
    ，以該署94年度毒偵字第1141號移送本院併案審理乙節，因
    該移送併辦部分，與起訴被告連續施用第2 級毒品安非他命
    部分，有連續犯之裁判上一罪關係，已如上述，自均為起訴
    效力所及，本院自應一併予以審理，附此敘明。
據上論斷，應依刑事訴訟法第452 條、第273 條之1 第1 項、第
299 條第1 項前段，毒品危害防制條例第10條第2 項、第18條第
1 項前段，刑法第11條、第56條、第47條、第38條第1 項第2 款
，判決如主文。
本案經檢察官戴瑞麒到庭執行職務。
中　　華　　民　　國　　94　　年　　9 　　月　　29　　日
                  刑事第二庭    法　官　林燦都
以上正本與原本無異
如不服本判決應於送達後10日內向本院提出上訴狀。
   　　                     　　書記官　陳建分
中　　華　　民　　國　　94　　年　　9 　　月　　29　　日
附錄本案論罪科刑法條
毒品危害防制條例第10條第2項
施用第二級毒品者，處三年以下有期徒刑。
